【裁判字號】    89,交易,184
【裁判日期】    891011
【裁判案由】    過失致死等
【裁判全文】
臺灣雲林地方法院刑事判決                        八十九年度交易字第一八四號
    公  訴  人  臺灣雲林地方法院檢察署檢察官
    被      告  丙○○
右被告因過失致死等案件，經檢察官提起公訴（八十九年度偵字第二八二０、二八五
０號），本院判決如左：
    主  文
丙○○因過失致人於死，處有期徒刑拾月。
    事  實
一、丙○○於民國八十九年六月二十二日凌晨四時三十分許，駕駛車號Ｓ二─六六三
    七號自用小客車，沿台十九線即雲林縣元長鄉往雲林縣北港鎮由北往南方向行駛
    ，行經該路西庄段五九．五公里處時，駕駛人原應注意其飲酒後，其吐氣所含酒
    精成份超過每公升０‧二五毫克者，不得駕車；行車速度依標誌之規定，在郊外
    道路，時速六０公里；及應注意車前狀況，隨時採取必要之安全措施，且依當時
    晴天、日間有自然光線、路面乾燥、無缺陷、無障礙物、及視距良好等客觀環境
    判斷，亦無不能注意之情事。詎丙○○駕車竟疏未注意上揭規定，小心駕駛謹慎
    為之，其服用酒類後，吐氣所含酒精成份已達一‧二五五毫克，當時對外界各種
    刺激反射遲頓，肌肉已有痲痺現象，注意能力降低，竟仍駕駛上揭自用小客車，
    並以時速約七十公里之高速度行駛，且未注意車前狀況，適有同向吳蔡秀琴、乙
    ○○二人分別騎乘腳踏車在前，行至該處，丙○○見狀已不及煞閃，由後追撞吳
    蔡秀琴、乙○○二人騎乘之腳踏車倒地，造成吳蔡秀琴受有各體腔破裂骨折、休
    克，於八十九年六月二十二日四時三十分，當場死亡；乙○○受有右腳跟骨骨折
    、右腳距骨骨折、右腳第一蹠骨骨折及雙側踝骨骨折等傷害。
二、案經死者吳蔡秀琴之子甲○○告訴、暨乙○○訴由雲林縣警察局虎尾分局報請臺
    灣雲林地方法院檢察署檢察官偵查起訴。
    理  由
一、訊之被告丙○○，對於右揭時地服用酒類後駕車，及未注意車前狀況並以時速約
    七十公里之速度超速行駛，不慎肇事，造成被害人吳蔡秀琴死亡、及乙○○受有
    右腳跟骨骨折、右腳距骨骨折、右腳第一蹠骨骨折及雙側踝骨骨折傷害等情不諱
    ，並有道路交通事故調查報告表一份、現場照片、及診斷證明書附卷足佐。而被
    害人吳蔡秀琴確因本件車禍事故死亡一節，已經臺灣雲林地方法院檢察署檢察官
    督同檢驗員相驗屬實，並製有相驗屍體證明書、驗斷書及勘驗筆錄各一份在卷可
    稽。按汽車駕駛人飲酒後，其吐氣所含酒精成份超過每公升０‧二五毫克者，不
    得駕車；行車速度，應依標誌規定，在郊外道路，時速六０公里；汽車行駛時，
    駕駛人應注意車前狀況，並隨時採取必要之安全措施。道路交通安全規則第一百
    十四條第二款、第九十三條第一項第一款、第九十四條第三項前段分別定有明文
    。本件被告駕車自應注意上開規定，小心駕駛謹慎為之，且依當時晴天、日間有
    自然光線、路面乾燥、無缺陷、無障礙物、及視距良好等客觀環境判斷，亦無不
    能注意之情事。詎丙○○駕車疏未注意上揭規定，小心駕駛謹慎為之，其飲酒後
    ，吐氣所含酒精成份已達一‧二五五毫克，當時對外界各種刺激反射遲頓，肌肉
    已有痲痺現象，注意能力降低，竟仍駕駛上揭自用小客車，並以時速約七十公里
    之高速度超速行駛，且未注意車前狀況，致肇事，其行為顯有過失。被告上開過
    失行為，與被害人吳蔡秀琴死亡；及被害人乙○○受傷之結果間，具有相當因果
    關係。本件事證明確，被告犯行均堪認定。
二、核被告所為，係犯刑法第二百七十六條第一項之過失致死罪行、及同法第二百八
    十四條第一項前段之過失傷害罪行。被告一過失行為，同時致被害人吳蔡秀琴死
    亡、及乙○○受傷，為想像競合犯，依刑法第五十五條之規定，應從較重之過失
    致死罪處斷。其服用酒類，吐氣所含酒精成份已達一‧二五五毫克，當時對外界
    各種刺激反射遲頓，肌肉已有痲痺現象，有徐人英著毒物化學附卷可參，足見其
    當時應已不能安全駕駛動力交通工具無訛。其為汽車駕駛人，其飲酒後吐氣所含
    酒精成份超過每公升一．二五五毫克，有酒精測定表附卷可按，依前揭規定不得
    駕車，其仍貿然駕車因而致人死傷，依道路交通管理處罰條例第八十六條第一項
    規定，應加重其刑。爰審酌被告丙○○酒後駕車超速及未注意車前狀況肇事，過
    失程度甚重，本應處以重刑。惟參酌其於肇事後，民事部分已分別與被害人吳蔡
    秀琴家屬吳碧收等人、及乙○○和解，有雲林縣元長鄉調解委員會調解書影本及
    和解書影本各一紙在可參，參酌被告前於八十九年六月三日即因酒醉駕車肇事，
    並經本院虎尾簡易庭八十九年度虎交簡字第七十一號判處有期徒刑四月確定在案
    ，已經本院調卷查明屬實，竟又於肇事後之十九日內，復犯本件酒醉駕車肇事，
    致人死傷，顯然其駕駛習慣不佳，及其犯後態度等一切情狀，量處如主文所示之
    刑。
三、至公訴人另以被告丙○○於上揭時地，服用酒類後，其吐氣所含酒精成份已達一
    ‧二五五毫克，當時應已不能安全駕駛動力交通工具，竟仍駕車肇事，認被告丙
    ○○另犯刑法第一百八十五條之三〔起訴書誤載為刑法第一百八十四條之三〕之
    公共危險罪嫌云云，固非無見。惟查，按案件曾經判決確定者，應諭知免訴之判
    決，刑事訴訟法第三百零二條第一款定有明文。又訴訟上所謂一事不再理之原則
    ，關於實質上一罪或裁判上一罪，亦均有其適用，最高法院六十年台非字第七七
    號著有判例。本件被告丙○○前於八十九年六月三日十八時許，服用酒類後，其
    吐氣所含酒精成份已達一‧五七毫克，當時應已不能安全駕駛動力交通工具，仍
    駕車肇事部分，已經本院虎尾簡易庭於八十九年六月二十九日、以八十九年度虎
    交簡字第七十一號判處被告丙○○有期徒刑四月確定在案，並經本院調卷查明屬
    實，有該案件判決書可稽。本件被告涉犯公共危險罪之犯罪時間係八十九年六月
    二十二日，距離被告前案公共危險罪之犯罪時間八十九年六月三日，僅相隔十九
    日，被告前後被訴之公共危險犯行，時間緊接、所犯情節與構成要件均相同，顯
    有連續犯之裁判上一罪關係，依照前開說明，本案自應為前案確定判決之效力所
    及。惟公訴人就此部分認與前揭經本院認定有罪部分，認有牽連犯之裁判上一罪
    關係，本院爰不另為免訴諭知。
據上論斷，應依刑事訴訟法第二百九十九條第一項前段，道路交通管理處罰條例第八
十六條第一項，刑法第二百七十六條第一項、第二百八十四條第一項前段、第五十五
條，罰金罰鍰提高標準條例第一條前段、第二條，判決如主文。
本案經檢察官蔣得龍到庭執行職務
中      華      民      國    八十九    年      十      月    十一    日
                                        臺灣雲林地方法院刑事第一庭
                                            法  官  林  秋  火
右正本證明與原本無異。
如不服本判決，應於判決送達後十日內，向本院提出上訴狀。（須附繕本）
                                            書記官  曾  玲  玲
中      華      民      國    八十九    年      十      月    十一      日
附錄論罪科刑法條：
刑法第二百七十六條第一項
因過失致人於死者，處二年以下有期徒刑、拘役或二千元以下罰金。
刑法第二百八十四條
  因過失傷害人者，處六月以下有期徒刑、拘役或五百元以下罰金，致重傷者，處一
  年以下有期徒刑、拘役或五百元以下罰金。
  從事業務之人，因業務上之過失傷人害者，處一年以下有期徒刑、拘役或一千元以
  下罰金，致重傷者，處三年以下有期徒刑、拘役或二千元以下罰金。


司法院資訊處製作；財團法人民間司法改革基金會備份。
